臺灣桃園地方法院民事裁定
110年度亡字第103號
聲  請  人  臺灣桃園地方檢察署檢察官

代  理  人  施瑩惟  
            田筑云  
相  對  人  姚董兩愿

上列聲請人聲請撤銷死亡宣告事件，本院裁定如下： 
    主    文
本院於民國一零二年五月七日所為一零二年度亡字第二十號宣告
姚董兩愿（女，民國○○○年○○月○○○日生，身分證統一編號：Z000
000000號，失蹤前最後住所：桃園市○○區○○路000巷00弄0號）於
民國九十七年七月十五日下午十二時死亡之裁定，應予撤銷。
聲請程序費用由聲請人負擔。 
    理     由
一、本件聲請意旨略以：相對人即失蹤人姚董兩愿之子姚集龍前
    因相對人於民國90年7月15日失蹤，向本院聲請死亡宣告，
    並經本院以102年度亡字第20號裁定宣告相對人於97年7月15
    日下午12時死亡。然相對人已於110年6月7日在新北市被尋
    獲，現居住於新北市○○區○○路000巷00號1樓即友人鄭萬財居
    處。復經警查訪相對人之女姚慧珍確認相對人之身分，雖經
    傳喚相對人之子姚集龍到署說明，然其無故並未到署，仍可
    認相對人現尚生存，爰依家事事件法第第155條、第160 條
    規定，聲請撤銷死亡宣告等語。
二、宣告死亡或撤銷、變更宣告死亡之裁定，利害關係人或檢察
    官得聲請之；宣告死亡裁定確定後，發現受宣告死亡之人尚
    生存或確定死亡之時不當者，得聲請撤銷或變更宣告死亡之
    裁定，家事事件法第155 條、第160 條分別定有明文。經查
    ，聲請人主張相對人之子姚集龍前因相對人失蹤，向本院聲
    請死亡宣告獲准在案，然相對人於110年6月7日在新北市被
    尋獲，且經警查訪相對人之女姚慧珍確認相對人之身分，可
    認相對人現仍尚生存等情，業據其提出本院102年度亡字第2
    0號裁定、調查筆錄、新北市政府社會局110年8月17日函、
    桃園市政府警察局龍潭分局110年9月27日函暨所附查訪紀錄
    表。觀諸聲請人提出之調查筆錄內容，相對人不識字但於警
    詢中能夠回答自己之姓名，並能指認其子女鄧集忠、鄧集雄
    、姚集龍及姚慧珍；另經桃園市政府警察局龍潭分局派警查
    訪上開相對人之子女，相對人之女姚慧珍能依相對人之近照
    辨識為其母，並確認雙方為母女關係，堪信聲請人主張相對
    人目前仍尚生存無誤。則本院於102 年5月7日以102 年亡字
    第20號宣告相對人於97 年7月15 日下午12時死亡，即屬有
    誤。從而，聲請人聲請撤銷本院102年度亡字第20號裁定所
    為之死亡宣告，為有理由，應予准許。
三、爰裁定如主文。 
中　　華　　民　　國　　110 　年　　12　　月　　10　　日
                   家事法庭     法  官　姚重珍
以上正本係照原本作成。
如對本裁定抗告須於裁定送達後10日內向本院提出抗告狀，並繳
納抗告費新臺幣1,000元。　　　　　　　　　 
中　　華　　民　　國　　110 　年　　12　　月　　10　　日
                                書記官　王小萍